# 请问合伙企业设置“合伙人资本”科目，一般下设几个二级科目？

提问人：pizzahow 时间：2018-05-17 11:11:17
请问合伙企业设置“合伙人资本”科目，一般下设几个二级科目？合伙人的出资额和收益分配记在哪个科目下面？ 我合伙企业收到合伙人的出资额后一直未投资，季度末收到银行利息后应该怎么记账？是记在“未分配利润”里还是要记在“合伙人资本”的二级科目里？

回答人：chenyiwei
这个没有统一规定，但建议为每个合伙人分别设立一个“合伙人资本”科目和“留存收益”科目。收到利息正常确认利息收入，期末按照合伙协议约定的此类收益分配原则确定应归属于没饿过合伙人的份额，分别贷记每个合伙人的“留存收益”账户。

提问人：pizzahow 时间：2018-06-15 11:05:35
陈老师，这几天一直在想科目设置和财务报表项目设置的问题，还是有点困惑。 我们的协议约定是一个季度调整一次合伙人的资本账户。“留存收益”可以每个季度末结转一次吗？还是必须要像“本年利润”一样每个月末都要结转？ 会计科目是不是只设“合伙人出资”和“留存收益”两个科目就可以了？还用设“本年利润”科目吗（如果设本年利润科目，是不是可以每月结转损益到本年利润，然后每季度按收益分配原则把本年利润结转到每个合伙人的“留存收益”里？），如果把“留存收益”科目改成“合伙人损益”科目是否妥当？ 第二个问题:财务报表合伙人权益下面设“合伙人出资”和“合伙人损益”两个项目是否妥当？因为协议规定为每一合伙人建立一个资本账户，这么设置跟协议一致吗？感谢陈老师百忙之中解答，谢谢！

回答人：chenyiwei
1 、可以每季末结转。可以设置“本年利润”作为过渡性科目。留存收益可以改为合伙人损益。 2 、报表中可以霍总披露，但如果不同合伙人之间有优先/劣后分层的，建议区分不同类别的合伙人分别披露明细。

提问人：pizzahow 时间：2018-06-15 12:28:48
还有一个问题：按协议合伙企业年初应付基金公司一年的管理费，但是因为一些原因至今没有付，但是领导说要体现出来。请问合伙企业和基金公司应怎样分别记账呢？

回答人：chenyiwei
与一般企业类似。合伙企业应就已接受的服务计提管理费支出和应付管理费（可按期平摊，尚未接受服务的未来期间对应的管理费不应预提）；基金公司按已提供的服务确认管理费收入，与合伙企业管理费支出对应。

提问人：pizzahow 时间：2018-06-20 09:09:40
陈老师，领导让管理公司在做账时把一年的管理费都作为应收账款，已提供的服务确认收入，未提供的收入计入递延收益。那合伙企业是不是也要把一年的管理费都作为应付账款，已接受的服务确认为管理费用，未接受的服务应该计入哪个科目呢？另请问，如果这样记账，管理公司的增值税是按一年的管理费用交，还是按已提供服务确认的收入为基础交？还有所得税应该怎么交呢？

回答人：chenyiwei
不需要。与尚未提供的服务相关的是待执行合同。待执行合同除非变为亏损合同，否则不确认资产和负债。